臺灣桃園地方法院刑事判決　　　　　　　　　　　　　九十年度交易字第六六一號
　　公　訴　人　臺灣桃園地方法院檢察署檢察官
　　被　　　告　乙○○
右列被告因業務過失傷害案件，經檢察官提起公訴（九十年度偵字第八六七九號、九
十年度調偵字第二一０號），本院判決如左：
        主  文
乙○○從事業務之人，因業務上之過失傷害人，處有期徒參月，如易科罰金以參佰元
折算壹日。
        事  實
一、乙○○為強碩有限公司之司機，以駕駛自用大貨車為業，為從事於駕駛業務之人
    ，於九十年四月廿日上午，駕駛強碩有限公司之所有車號為二Ｖ－八六八號自用
    大貨車，沿桃園縣中壢市○○街一八六巷由北往南方向行駛，於同日上午九時廿
    分許行經該巷四十三號前，本應注意汽車在未劃有分向限制線或行車分向線之道
    路交會時，應減速慢行，又會車相互之間隔不得少於半公尺，再汽車行駛時，駕
    駛人應注意車前狀況，並隨時採取必要之安全措施，依當時之情況及其智識能力
    ，亦無不能注意之情事，適有亦疏未注意汽車在未劃有分向限制線或行車分向線
    之道路交會時，應減速慢行，又會車相互之間隔不得少於半公尺，及汽車行駛時
    ，駕駛人應注意車前狀況，並隨時採取必要之安全措施之由甲○○騎乘之車號為
    ＨＱＹ－八０七號之重型機車，沿桃園縣中壢市○○街一八六巷由南往北方向行
    駛，亦駛至前開地點，致二車之左前方對撞，甲○○人車摔倒於路邊，並受有左
    小腿腓骨開放性骨折併皮膚肌肉缺損、左臏骨骨折、左脛骨骨折等傷害。嗣警員
    到場處理車禍時，乙○○於警員未發現肇事者前即主動表明肇事，並接受裁判。
二、案經甲○○訴由桃園縣警察局中壢分局報請臺灣桃園地方法院檢察官偵查起訴。
        理  由
一、訊據被告乙○○固不否認於右開時、地肇事，並致告訴人甲○○受傷，然矢口否
    認有何過失，辯稱：告訴人係為了閃避路邊的車子，才會撞到伊之車，而且告訴
    人之車速過快，而伊之車子則開得很慢，伊因閃避不及才會和告訴人的車子撞上
    ；伊會車時有和告訴人保持安全距離，是告訴人自己為閃路邊之車突然衝出來，
    才會肇禍云云。惟查：由卷附之肇事現場照片可知，告訴人行車之順向之路邊並
    非僅停一輛自用小客車，告訴人向本院指陳「當時路邊南向北的方向的順向是一
    直都停有汽車的，所以我是沿著那些車子的左側行駛，並沒有突然切出來的動作
    ．．．」等語，非無根據。再查，現場照片同時顯示，在被告所駕自用大貨車之
    停放處後方約七、八公尺處之地面有告訴人之機車碎片，可見被告辯稱伊於車禍
    發生後立即停車，並非屬實，被告與告訴人之撞擊點係在被告所駕自用大貨車之
    停放處後方約七、八公尺處殆可認定；以告訴人之行車方向言之，該撞擊點之道
    路右邊並無任何汽車停放，被告辯稱告訴人為閃避路邊之停車，突然閃出來撞伊
    云云，即無可採；再審酌告訴人之機車碎片係散落在巷道之正中央，而由車損照
    片又顯示被告與告訴人之車損俱在左前部位，可見被告與告訴人於撞擊時均行駛
    在該巷道中間，均未互相保持安全間距會車。此外，復有道路交通事故調查報告
    表一紙、案發現場及車損之照片共十二幀附卷可稽，被告前開辯詞無非臨訟卸責
    之詞，不足採信。按汽車在未劃有分向限制線或行車分向線之道路交會時，應減
    速慢行，又會車相互之間隔不得少於半公尺，再汽車行駛時，駕駛人應注意車前
    狀況，並隨時採取必要之安全措施，道路交通安全規則第一百條第一款、第五款
    、第九十四條第三項均定有明文，被告本應善盡此等注意義務，且依當時狀況，
    又非不能注意，而竟疏未注意，以致肇事，其過失至為明顯；告訴人於肇致本件
    車禍時，亦疏未注意汽車在未劃有分向限制線或行車分向線之道路交會時，應減
    速慢行，又會車相互之間隔不得少於半公尺，及汽車行駛時，駕駛人應注意車前
    狀況，並隨時採取必要之安全措施，以致於在巷道正中央與被告對撞，其亦與有
    過失，台灣省桃園縣區車輛行車事故鑑定委員會、台灣省車輛行車事故覆議鑑定
    委員會之鑑定意見均同此見解，認為被告與告訴人雙方均有前開之過失，此有該
    二委員會之鑑定意見書各一紙在卷足憑。又查，告訴人確因本件車禍致各受有左
    小腿腓骨開放性骨折併皮膚肌肉缺損、左臏骨骨折、左脛骨骨折等傷害，此有診
    斷證明書一紙附卷足考，是被告之過失行為與告訴人之傷害間具有相當因果關係
    ，亦足堪認定，從而被告應負過失傷害罪責。又被告在警員到場處理車禍時，於
    警員未發現肇事者前即主動表明肇事，並接受裁判，亦經警員孫明輝到庭證述明
    確，故其所為已符合自首之要件，併此敘明。
二、核被告所為，係犯刑法第二百八十四條第二項前段之業務過失傷害罪。被告於案
    發後犯罪未發覺前依規定自首，自應依刑法第六十二條前段減輕其刑。爰審酌被
    告之過失程度、告訴人所受之傷勢、告訴人與有過失等一切情狀，量處如主文所
    示之刑，並諭知易科罰金之折算標準。
據上論斷，應依刑事訴訟法第二百九十九條第一項前段，刑法第二百八十四條第二項
前段、第六十二條前段，罰金罰鍰提高標準條例第一條前段、第二條，判決如主文。
本案經檢察官許炳文到庭執行職務
中      華      民      國      九十一    年    二      月      六      日
                                臺灣桃園地方法院交通法庭
                                      法  官    曾  雨  明
右正本證明與原本無異。
如不服本判決，應於判決送達後十日內向本院提出上訴狀( 應附繕本 )，上訴於
臺灣高等法院。
                                      書記官    戴  育  萍
中        華        民        國     九十一   年     二    月     八    日
附論罪科刑依據之法條：
刑法第二百八十四條第二項前段
從事業務之人，因業務之過失傷害人者，處一年以下有期徒刑、拘役或一千元以下罰
金。致重傷者，處三年以下有期徒刑、拘役或二千元以下罰金。
